【裁判字號】    97,審易,196
【裁判日期】    970529
【裁判案由】    竊盜
【裁判全文】
臺灣高雄地方法院刑事判決             97年度審易字第196號
公  訴  人  臺灣高雄地方法院檢察署檢察官
被      告  乙○○
上列被告因竊盜案件，經檢察官提起公訴（97年度偵字第3261號
），本院判決如下：
    主  文
乙○○共同犯攜帶兇器竊盜罪，累犯，處有期徒刑壹年。扣案之
尖嘴鉗、折疊刀、小鉗子、手電筒各壹支及棉質手套壹雙，均沒
收。
    事  實
一、乙○○與真實姓名年籍不詳綽號「阿章」之成年男子，共同
    基於意圖為自己不法所有之犯意聯絡，於民國97年1 月21日
    凌晨3 時40分許，由乙○○攜帶其所有客觀上具有危險性可
    供兇器使用之尖嘴鉗、折疊刀、鉗子各1 支等兇器及手電筒
    1 支與棉質手套1 雙，共同騎乘機車至高雄縣大寮鄉○○村
    ○○路段，由「阿章」在機車上把風，乙○○下車竊取高雄
    縣大寮鄉鄉○○○○○路燈電線2 條（長各40公分）得逞。
    嗣經巡邏員警經過發現有異乃趨前盤查，「阿章」見狀趁機
    逃逸，乙○○則為警制伏，並扣得其所有供犯罪所用之尖嘴
    鉗、折疊刀、小鉗子、手電筒各1 支與棉質手套1 雙，而悉
    上情。
二、案經高雄縣政府警察局林園分局報請臺灣高雄地方法院檢察
    署檢察官偵查起訴。
    理  由
一、證據能力部分：
    本判決所引用據以認定事實之各項證據，均經被告乙○○及
    檢察官於審理中表示同意有證據能力，且未於言詞辯論終結
    前聲明異議，本院審酌各該證據作成之情況，認以之為證據
    均無不當，是均得作為證據，合先敘明。
二、認定犯罪事實所憑之證據及理由：
    訊據被告否認有上開竊盜犯行，辦稱：當時我與「阿章」剛
    下班，「阿章」邀我一起外出吃飯，因機車底部支架掉了，
    就將機車停在路旁找尋電線將之固定云云。惟查：
(一)、證人即案發時執行巡邏勤務行經該處之高雄縣政府警察局林
    園分局大寮分駐所員警甲○○證稱：當時（97年1 月21日3
    時40分許）我執行巡邏勤務行經該處，發現前面有一輛機車
    沒有開燈且熄火，在我前方50公尺，一個人坐在機車上，另
    一個就是被告蹲在路燈下剪電線，坐在機車上那個人看到警
    車，就騎機車逃逸，我過去將被告抓住，被告半臥倒方式在
    路燈下剪電線，他本來要逃跑，我把他壓住，查獲當時被告
    雙手是在路燈下方的電線箱裡面在翻動電線，手中持有尖嘴
    鉗、手電筒且戴有手套，我們命令被告將身上物品取出時，
    被告才拿出身上的電線及其他扣案的工具，天亮時我們有請
    公所的人來指認這2 條電線，他們有說這是路燈的電線，也
    有簽收。而案發現場係位於臺88號快速道路下方處，該處晚
    上很暗，當天巡邏時剛好有1 部車行經該處，經由該車之燈
    光照射而發覺被告與另1 位共犯在該處，因我們駕駛之巡邏
    車未開啟警示燈，當巡邏車接近時，被告並沒有發覺我們等
    語綦詳（見院卷第50-52頁）。
(二)、依上開證人甲○○之證述，可知案發地點位置偏避，夜間視
    線不良，非有燈光照射，不易看清眼前事物，該處應非一般
    人於夜間會刻意停留之處，惟被告與「阿章」竟於凌晨3時
    40分許之夜間共同騎車行至案發地，被告手戴手套並持兇器
    下車在路燈下方之電線箱翻動電線，「阿章」則熄火關掉車
    燈跨坐在機車上等待被告，衡情若非被告欲行竊路燈電線，
    以該路段夜間視線不佳以觀，為避免臨時停車遭來車撞擊發
    生危險，理應發動機車並開啟車燈，然「阿章」卻捨此不為
    ，若非在旁擔任把風工作，豈會干冒生命安全關燈跨坐在機
    車等待被告？再者，經警發覺有異前往盤查時，因巡邏車未
    開啟警示燈，「阿章」發覺員警前來時，因事出突然，未及
    通知被告即先行騎車逃逸，被告不知員警已發覺其犯行，仍
    倒臥於路燈下專注翻動電線，以「阿章」見警即迅速騎車逃
    離研判，若非懼渠等犯行遭警查獲，豈會有此異常之舉？況
    且，被告除攜帶可供夾剪電線使用之尖嘴鉗、小折疊刀及小
    鉗子各1 把外，尚事先備妥可於夜間照明便於夾剪電線之手
    電筒1 支及便於握持上開工具之棉質手套1 雙，益證被告與
    「阿章」確係共同基於竊盜之犯意至該處行竊路燈之電線，
    被告辯稱：其因機車底部支架掉了才將機車停在路旁找尋電
    線將之固定云云，顯係卸責之詞，不足採信。又員警在被告
    身上所查獲之電線，係自該路燈下方電線箱行竊而來之事實
    ，亦據證人即高雄縣大寮鄉公所建設課員拾景山於警詢中證
    述綦詳（見警卷第7-8 頁），足認被告遭查獲時，其竊盜犯
    行已達既遂無訛。
(三)、此外，有高雄縣政府警察局林園分局扣押物品目錄表1 紙、
    贓物認領保管單1 紙、現場相片6 張在卷可稽（見警卷第13
    、15、19-21 頁），並有尖嘴鉗、折疊刀、小鉗子、手電筒
    各1 支及棉質手套1 雙扣案可資佐證。本案事證明確，被告
    上開共同攜帶兇器竊盜犯行，堪予認定，應依法論科。
三、論罪科刑：
(一)、查被告行竊時所攜帶之器具經勘驗後：(一)折疊刀1 支：未拉
    開刀刃前全長12.5公分，刀刃部分長9 公分、為鐵製材質、
    呈尖銳鋒利狀；(二)尖嘴鉗1 支：長16.5公分，刀刃長7.5 公
    分、為鐵製材質、呈尖銳鋒利狀；(三)小鉗子1 支：長8 公分
    、為鐵製器具，前端呈尖銳狀等情，業據本院勘驗屬實（見
    院卷第19頁），並有照片在卷可稽（見警卷第19頁），客觀
    上均足以對人之生命身體安全構成威脅，可供兇器使用。核
    被告所為，係犯刑法第321 條第1 項第3 款之攜帶兇器竊盜
    罪。被告與姓名年籍不詳綽號「阿章」之成年男子，就上開
    犯行，有犯意聯絡及行為分擔，為共同正犯。又被告前因贓
    物、竊盜案件分經臺灣高等法院高雄分院以92年度上易字第
    631 號、92年度上易字第698 號、92年度上易字第413 號各
    判處有期徒刑1 年6 月、5 月、8 月確定，經臺灣高等法院
    高雄分院92年度聲字第353 號裁定應執行有期徒刑2 年3 月
    確定，於94年6 月1 日執行完畢，有臺灣高等法院被告前案
    紀錄表在卷可稽，其於徒刑執行完畢後5 年內故意再犯本件
    有期徒刑以上之罪，為累犯，應加重其刑。
(二)、本院審酌被告有上開犯罪前科，素行不佳（見上開前案記錄
    表），竟不知悔改，為貪圖不法利益，任意竊取大寮鄉公所
    之電線，所為實不足取，犯後又否認犯行，態度不佳，並無
    悔改之意，雖已竊得之電線數量非鉅，然本院審酌上情，並
    參酌被告行竊之標的物係路燈電線箱內之電線，其犯行易造
    成大眾通行之不便，犯罪情節較重，公訴檢察官亦請求從重
    量刑等一切具體情狀，量處如主文所示之刑，以資懲儆。至
    扣案之尖嘴鉗、折疊刀、小鉗子、手電筒各1 支及棉質手套
    1 雙，為被告所有供犯罪所用之物，業經本院認定如前，爰
    均依刑法第38條第1 項第2 款之規定宣告沒收。
四、據上論斷，應依刑事訴訟法第299 條第1 項前段，刑法第28
    條、第321 條第1 項第3 款、第47條第1 項、第38條第1 項
    第2 款，判決如主文。
本案經檢察官劉穎芳到庭執行職務。
中    華    民    國    97    年    5     月    29    日
                  刑事第七庭  法  官  唐照明
以上正本證明與原本無異。
如不服本判決應於判決送達後10日內，向本院提出上訴書狀。
中    華    民    國    97    年    5     月    29    日
                              書記官  許珈綺
附錄本案論罪科刑法條：
中華民國刑法第321條
犯竊盜罪而有左列情形之一者，處 6 月以上、 5 年以下有期徒
刑：
一  於夜間侵入住宅或有人居住之建築物、船艦或隱匿其內而犯
    之者。
二  毀越門扇、牆垣或其他安全設備而犯之者。
三  攜帶兇器而犯之者。
四  結夥三人以上而犯之者。
五  乘火災、水災或其他災害之際而犯之者。
六  在車站或埠頭而犯之者。
前項之未遂犯罰之。


司法院資訊處製作；財團法人民間司法改革基金會備份。
